臺灣臺南地方法院刑事判決　　　　　　　 94年度訴字第389號
公　訴　人　臺灣臺南地方法院檢察署檢察官
被　　　告　甲○○　男　29歲.
上列被告因毒品危害防制條例案件，經檢察官提起公訴（93年度
毒偵字第2201號），本院判決如下：
    主  文
甲○○連續轉讓第二級毒品，累犯，處有期徒刑貳年陸月。扣案
第二級毒品安非他命包（驗餘淨重拾點肆公克）沒收銷
燬之。
    事  實
一、甲○○前因施用第二級毒品安非他命（以下簡稱安非他命）
    案件，經觀察、勒戒後，認有繼續施用毒品之傾向，先送強
    制戒治，並由臺灣臺南地方法院檢察署檢察官提起公訴，嗣
    於89年9月28日， 經本院以89年度易字第2346號判處有期徒
    刑十一月確定，上開案件並與所犯贓物案件判處有期徒刑四
    月、偽造文書案件判處有期徒刑三月定執行刑為有期徒刑一
    年四月，並與先前所犯竊盜案件假釋殘刑六月又二十日接續
    執行，經縮短刑期後於92年 1月30日假釋付保護管束出獄，
    並於92年 3月15日保護管束期滿執行完畢，猶不知悔改。其
    於93年 4月某日在不詳地點巧遇乙○○後，適乙○○因無金
    錢可購買安非他命以供施用，遂向曾有情誼之甲○○索取安
    非他命，甲○○明知安非他命係毒品危害防制條例第2條第2
    項第2款所明定之第二級毒品，不得非法轉讓， 竟仍基於轉
    讓安非他命之概括犯意，自93年4月某日起至93年6月24日前
    某日止，於乙○○以門號0000000000號行動電話撥打甲○○
    所使用門號0000000000號行動電話，向甲○○索討安非他命
    時，甲○○便將數量不詳之少量安非他命包裝於塑膠袋或紙
    片上後， 雙方再約定在甲○○位於臺南市○區○○路587之
    34號3樓之2住處附近之「全聯福利中心」，連續將安非他命
    無償轉讓予乙○○施用，總計次數至少二十四次。嗣於93年
    9月3日13時許，為警持搜索票在甲○○上開住所搜索甲○○
    女友鄭麗珠施用毒品案件相關物證時，查獲甲○○所有遺留
    在上址之安非他命三包（驗餘淨重33.43公克） ，始輾轉查
    知上情。
    理  由
一、訊據被告固不否認上開扣案毒品為其所有，且門號00000000
    00號行動電話確實為其所使用，惟矢口否認有轉讓毒品予乙
    ○○之犯行，先辯稱：「我不認識乙○○」（見本院卷第33
    頁），後改稱：「我認識在庭之乙○○，他的外號叫『白虎
    』，我於87年在監所同一工廠認識的，那時我不知道他叫什
    麼名字，所以檢察官問我有無轉讓安非他命給乙○○時，我
    才說不認識，但我沒有轉讓安非他命給乙○○」「我在93年
    4 月份時有欠乙○○錢，乙○○那時是打電話向我要錢」云
    云（見本院卷第54,59頁），經查：
  (一)上揭犯罪事實，有證人即被告女友鄭麗珠（見警卷第7-18頁
    , 偵查卷第26-28,31-34,48-50,58-59頁）、 查獲警員黃文
    豪及楊順明（見偵查卷第58-59頁）證述屬實， 復有查獲時
    現場蒐證照片十七張在卷可稽（見警卷第23-31頁）， 另有
    扣案白色結晶粉末三包可證（見警卷第19-22頁）， 而扣案
    白色結晶粉末三包，經內政部警政署刑事警察局依據呈色試
    驗法、氣相層析質譜分析法、核磁共振分析法鑑驗結果，均
    檢出第二級毒品甲基安非他命成分 （總淨重33.56公克，共
    取0.13公克鑑驗，總餘33.43公克），有該局93年12月2日刑
    鑑字第0930195605號鑑驗通知書一份可考（見偵查卷第61頁
    ）。足認被告持有上開毒品確實為第二級毒品安非他命。
  (二)被告固以上開情詞置辯，惟查：
    1.證人乙○○於93年間因連續施用安非他命案件，經本院以
      93年度簡字第2170號刑事簡易判決判處有期徒刑六月，於
      93年10月15日確定，於本案作證時仍在臺灣臺南監獄臺南
      分監執行上開施用毒品案件之刑罰，有臺灣高等法院被告
      前案紀錄表（見本院卷第39-40頁） 及上開刑事簡易判決
      （見本院卷第80-82頁）各一份在卷可憑 ，足認證人乙○
      ○於上開犯罪事實所載時間確實有連續施用安非他命。
    2.行動電話門號0000000000號為被告所使用，而行動電話門
      號0000000000號則為證人乙○○所使用，此有和信電訊股
      份有限公司0000000000號行動電話基本資料一紙（見本院
      卷第24-25頁）、 泛亞電信股份有限公司0000000000號行
      動電話自93年6月1日起至同年 8月31日止之雙向通聯記錄
      一份（外放）可查，此亦為被告及證人所承認（見本院卷
      第32,52頁）。審核上開通聯紀錄，0000000000號與00000
      00000號二門行動電話 ，確實於93年6月1日23時37分21秒
      起至同年月24日14時39分18秒止，有密切之通話紀錄，其
      中以門號0000000000號發話至門號0000000000號居多（見
      外放資料，通話型態以MTC表示），門號0000000000號發
      話至門號0000000000號之次數，則約10餘次（見外放資料
      ，通話型態以MOC表示），足可證明被告與證人乙○○於
      上開犯罪事實所載時間，有以門號0000000000號及000000
      0000號行動電話相互頻繁通話。
    3.證人乙○○於本院審理時證稱：「我在87年在臺南看守所
      （臺灣臺南監獄臺南分監）執行施用毒品案件時，就認識
      甲○○，那時我們在不同舍房，但是同樣在第六工場做髮
      夾，我是在中午休息時間聊天看電視時跟甲○○認識的。
      89年時我曾借錢給甲○○過，後來我出所後都沒有跟甲○
      ○聯絡，是在93年 4月份在路上碰到甲○○，才又聯絡。
      那時我又開始施用安非他命，因為我沒有錢，就問甲○○
      有無安非他命，甲○○說他有在吸食，後來我就打上開手
      機至甲○○使用的手機，向甲○○要安非他命，因為87年
      我們在臺灣臺南監獄臺南分監時很談得來，甲○○便跟我
      約定地點後，再將安非他命拿到臺南市○區○○路附近，
      將安非他命用塑膠袋或是紙裝起來交給我。我大約從93年
      4月到5月份向甲○○要過約二十次， 6月份大概要過四至
      五次，但不是每次打電話給甲○○都要得到，而且每次要
      的份量都只有一點點，可以吸七、八口，如果用新臺幣（
      下同）500元買的量，大約可以吸二十口，而且500元的量
      都是一次吸完。那段時間我沒有跟其他人買過安非他命，
      也沒有跟甲○○買，最後在 6月24日打電話給甲○○要安
      非他命沒有要到，後來知道甲○○在93年 6月底去執行了
      ，我才打電話再跟（甲○○女友）鄭麗珠要過二次。」等
      語（見本院卷49-54頁） 。而證人上開證詞有關向被告取
      得安非他命之起迄時間、與被告之聯絡方式、被告願意給
      予安非他命之緣由、取得安非他命之地點、數量及可供施
      用之次數、無法向被告取得安非他命改向被告女友索取等
      情，核與其在偵查中經具結所為之證詞相符（見偵查卷第
      65-68,71-72,82-84頁）； 此外證人與被告同在臺灣臺南
      監獄臺南分監執行期間，確實未曾在同一舍房，只有自87
      年9月起至88年6月期間同時配屬在第六工場作業，有臺灣
      臺南監獄臺南分監94年4月22日南所分監文戒字第0940001
      3987號函文所附被告及證人戒護資料表及被告在監期間同
      舍房人員清冊各一份可查（見本院卷第63-79） 。因此，
      證人乙○○上開證詞內容真實性及一致性暨其個人之憑信
      性，確實有據，自可採信。
    4.綜合上開證據資料，已可證明被告確實有於犯罪事實所載
      時間及地點，連續轉讓安非他命予乙○○。被告先否認不
      認識乙○○，實不足採。雖被告事後翻異其詞，改稱認識
      乙○○，與乙○○聯絡是因為93年 4月時因欠乙○○錢，
      被乙○○要債云云（見本院卷第59頁，被告事後又隨口改
      稱可能是89年所借），惟雙方有債務糾紛乃89年間之事，
      被告上開辯解，顯係張冠李戴，於聽取證人證詞後所配合
      捏造之虛詞，且乙○○當時根本沒錢購買安非他命，自無
      餘力可貸予被告金錢。其次，如乙○○係設詞誣陷被告，
      自可偽稱係向被告購買安非他命即可，何需僅稱安非他命
      乃被告無償轉讓，又佐以證人上開證詞之真實性、一致性
      及憑信性，可認乙○○並非刻意陷害被告。再者，被告其
      後又稱其於93年4 ,5月間一次購買三十幾公克安非他命，
      全係供其個人施用，施用完畢後又於 5月底購買本次扣案
      之安非他命（總淨重33.56公克） ，亦為供其個人施用云
      云（見本院卷第57-58頁）， 然查，毒品久用成癮者對藥
      物產生耐藥性，其程度因個人體質、使用頻率與接觸時間
      之長短而異，可使其致死劑量雖可增至數倍或十倍以上，
      但甲基安非他命每日正常使用劑量從2.5至 25毫克之間，
      其最低致死劑量為1公克， 此有行政院衛生署管制藥品管
      理局93年10月1日管檢字第0930009353號函文一件可稽（
      見本院卷第83頁），以被告所言換算其每日最低施用劑量
      ，雖不致死，其因服用過量，即可能產生易怒、具攻擊性
      、迷幻、恐懼、自我傷害、甚至昏迷、噁心、嘔吐、腹部
      痙攣疼痛等不適反應，此與安非他命成癮者係享受其提神
      、振奮、欣快感、自信、滿足感等效果，迥然不同（同局
      93 年12月12日管宣字第0930012251號函及90年12月4日管
      檢字第100412號函文可查，見本院卷第84-90頁） ，而安
      非他命成癮者絕不可能係為尋求不適反應，才施用安非他
      命，足見被告所辯稱施用安非他命之劑量，用以證明其並
      無轉讓安非他命予他人之理，亦無憑據，洵不足採。末查
      ，被告自86年迄今已有多次施用毒品前科，有臺灣高等法
      院被告前案紀錄表可考（見本院卷第4-18頁），可認其確
      實明知安非他命乃違禁物品，其連續轉讓予乙○○多次，
      自具有主觀不法犯意。
  (三)綜上，本案事證明確，被告犯行應堪認定。
二、論罪科刑：
  (一)按安非他命係毒品危害防制條例第 2條第2項第2款所明定之
    第二級毒品。核被告所為，係違反同條例第8條第2項之轉讓
    第二級毒品罪。其持有安非他命後進而轉讓他人，先前之持
    有行為，為嗣後之轉讓行為所吸收，不另論罪。又被告多次
    轉讓安非他命犯行，時間緊接，構成要件相同，且係基於概
    括犯意反覆為之，為連續犯，應依刑法第56條之規定論以一
    罪，並加重其刑。另被告前因施用毒品、贓物、偽造文書等
    案件，分別經法院判處有期徒刑十一月、四月、三月確定，
    經定執行刑為有期徒刑一年四月，並與先前所犯竊盜案件假
    釋殘刑接續執行，經縮短刑期後於92年 1月30日假釋付保護
    管束出獄，並於92年 3月15日保護管束期滿執行完畢，有臺
    灣高等法院被告前案紀錄表一份在卷可憑（見本院卷第9-10
    頁），其受有期徒刑之執行完畢，五年以內再犯本件有期徒
    刑以上之罪，為累犯，依刑法第47條之規定遞加重其刑。至
    於毒品危害防制條例第8條第6項固規定：「轉讓毒品達一定
    數量者，加重其刑至二分之一，其標準由行政院定之。」而
    行政院於93年1月7日訂定「轉讓持有毒品加重其刑之數量標
    準」，其第2條第1項第2款、第2項則規定：「轉讓第二級毒
    品淨重達十公克以上者，加重其刑至二分之一。所稱淨重，
    指除去包裝後之毒品重量。」惟查本件被告連續轉讓予乙○
    ○之次數雖至少二十四次，但因每次轉讓數量至多僅能施用
    七至八口，與平時販賣每包 500元可一次吸食二十餘口之數
    量並不相當，而前開函文亦稱甲基安非他命每日正常使用劑
    量從2.5至25毫克之間， 以此推算亦不超過十公克之數量（
    2.5-25x24=60-600毫克），本於罪疑惟輕原則，無從認定被
    告轉讓安非他命予乙○○之數量已達淨重十公克以上，自不
    能再以上開規定更加重其刑，併此敘明。
  (二)爰審酌被告自86年起沾染毒品，受有多次觀察、勒戒及強制
    戒治之保安處分及刑罰制裁，仍不知端正行為，竟將所施用
    之安非他命連續轉讓予乙○○，擴大戕害安非他命危害人群
    之範圍，足見被告輕忽法律，尚無悛悔之心等犯罪動機、目
    的、手段及所生危害，且被告於本院審理時一再矯詞否認犯
    行，犯後態度不能認為良好等一切情狀，量處如主文所示之
    刑，以資懲儆。
  (三)扣案安非他命三包（驗餘淨重33.43公克），為查獲之第二
    級毒品，係違禁物，應依毒品危害防制條例第18條第1項前
    段之規定，沒收銷燬之。
據上論斷，應依刑事訴訟法第299條第1項前段，毒品危害防制條
例第8條第2項、第18條第1項前段，刑法第11條前段、第56條、
第47條，判決如主文。
本案經檢察官丙○○到庭執行職務。
中　　華　　民　　國　　94　　年　　5 　　月　　18　　日
　　　　　　　　　刑事第四庭    審判長法　官  張瑛宗
                                      法  官  周紹武
                                      法  官  李東柏
以上正本證明與原本無異。
如不服本判決，應於判決送達後10日內，向本院提出上訴狀。
　　　　　　　　　　　　　　　　書記官　簡湘雲
中　　華　　民　　國　　94　　年　　5 　　月　　18　　日
附錄本案論罪科刑法條全文：
毒品危害防制條例第8條第2項
轉讓第二級毒品者，處 6 月以上 5 年以下有期徒刑，得併科新
臺幣 70 萬元以下罰金。
